臺灣高等法院臺南分院刑事裁定
111年度抗字第325號
抗  告  人  
即 受 刑人  胡珍熙
上列抗告人因定應執行刑案件，不服臺灣臺南地方法院中華民國
111 年3月28日裁定（111 年度聲字第450 號），提起抗告，本
院裁定如下：
    主  文
抗告駁回。　
    理  由
一、抗告意旨略以：關於抗告人即受刑人（下稱抗告人）胡珍熙
    所犯過失傷害罪部分，有委由賴鴻鳴律師處理，不知為何沒
    有上訴，且抗告人有保險，可以與告訴人和解，希望可以和
    解或減刑；另抗告人尚有3件案件，希望可以合併定刑。
二、按法律上屬於自由裁量之事項，並非概無法律性之拘束。法
    院就自由裁量權之行使，除不得逾越法律所規定範圍之外部
    性界限外，尚應受比例原則、公平正義原則之規範，謹守法
    律秩序之理念，體察法律之規範目的，使其結果實質正當，
    合於裁量之內部性界限，俾與立法本旨相契合。刑法第51條
    第5 款規定數罪併罰，宣告多數有期徒刑者，應於各刑中之
    最長期以上，各刑合併之刑期以下，定其應執行之刑期，但
    不得逾30年，其就數罪併罰，固非採併科主義，而係採限制
    加重主義，就俱發各罪中，以最重之宣告刑為基礎，由法院
    參酌他罪之宣告刑，裁量加重定之，且不得逾法定之30年最
    高限制，此即外部性界限。法院為裁判時，二者均不得有所
    逾越。在數罪併罰，有二裁判以上，定其應執行之刑時，固
    屬於法院自由裁量之事項，然仍應受前揭外部性界限及內部
    性界限之拘束（最高法院96年度台上字第7583號、97年度台
    上字第2017號判決意旨參照）。又執行刑之量定，係事實審
    法院自由裁量之職權，倘其所酌定之執行刑，並未違背刑法
    第51條各款所定之方法或範圍（即法律之外部性界限），亦
    無明顯違背公平、比例原則或整體法律秩序之理念（即法律
    之內部性界限）者，不得任意指為違法或不當（最高法院10
    4 年度台抗字第646 號裁定意旨參照）。
三、經查：
  ㈠抗告人胡珍熙因過失傷害等案件，經法院先後判處如原裁定
    附表編號1 至2所示之刑，均經分別確定在案，有各該判決
    書及臺灣高等法院被告前案紀錄表可稽。嗣由臺灣臺南地方
    檢察署檢察官聲請定應執行刑，經犯罪事實最後判決法院之
    臺灣臺南地方法院審核卷證結果，認其聲請為正當，依刑事
    訴訟法第477 條第1 項，刑法第53條、第51條第5 款等規定
    ，就原裁定附表編號1 至2 所示之刑，裁定應執行刑有期徒
    刑5月，如易科罰金，以新臺幣（下同）1千元折算1日。
  ㈡抗告人所犯如原裁定附表編號1 至2 所示之罪，其中最長期
    刑度為有期徒刑3月（得易科罰金），各罪合併刑期為有期
    徒刑6月（得易科罰金），是原審就原裁定附表所示各罪，
    合併定應執行刑為有期徒刑5月（得易科罰金），並未逾越
    刑法第51條第5款所定法律之外部性界限及定執行刑之內部
    性界限，且已有酌減刑期，顯見原審已綜合評價抗告人所犯
    各罪之犯罪類型、罪質、犯罪時間、手段、法益侵害程度、
    行為態樣、犯罪人格特質、矯治教化之必要性等情後，適度
    地減輕刑罰，而相當程度地緩和數罪宣告刑合併執行可能產
    生之不必要嚴苛，並無定刑過重或違反比例原則、公平原則
    及刑法規定數罪合併定刑之立法旨趣，是已適當地行使其定
    執行刑裁量權限，無何違法或不當之處。
　㈢抗告人雖以前詞為由提起抗告，然查：
　⒈按依刑法第53條及第54條應依刑法第51條第5款至第7款之規
    定，定其應執行之刑者，由該案犯罪事實最後判決之法院之
    檢察官，聲請該法院裁定之。前項定其應執行之刑者，受刑
    人或其法定代理人、配偶，亦得請求前項檢察官聲請之。刑
    事訴訟法第477條定有明文。是聲請定執行刑為檢察官之權
    限，本件抗告人若認其所犯其他案件應併合處刑，自得請求
    上開犯罪事實最後判決法院之檢察官向該法院聲請之，於檢
    察官提出聲請前，本院自無得主動合併定應執行刑。
  ⒉另抗告人若不服判決之結果，應在收受原判決時，於法定期
    間內，依上訴程序提起救濟，始為正當。裁判確定後，當事
    人除有再審或非常上訴之事由外，即不得就實體事項再為爭
    執。抗告人所犯過失傷害案件是否得以成立和解或減刑等事
    項，均屬事實審法院量刑審酌之事項，尚非判決確定後定應
    執行刑法院所得調查審酌之事項，抗告人就此再為爭執，並
    無可採。
  ㈣從而，本件原裁定所定之應執行刑，並未逾越法定刑之範圍
    ，且其裁量權之行使亦無濫用權力情事，符合比例原則、公
    平正義原則、法律秩序理念及法律規範目的。抗告意旨所陳
    之內容，難認可採，是以本件抗告為無理由，應予駁回。
四、據上論斷，應依刑事訴訟法第412 條，裁定如主文。　　
中　　華　　民　　國　　111 　年　　4 　　月　　26　　日
                  刑事第三庭    審判長法  官  陳連發
                                      法  官  洪榮家   
                                      法  官  何秀燕　
以上正本證明與原本無異。
不得再抗告。
　　　　　　　　　　　　　　　　　　　書記官  翁心欣
中　　華　　民　　國　　111 　年　　4 　　月　　26　　日